

Datos personales

- Ayoria Chagua Segura
- ayoriachagua@gmail.com
- +51 933374956
- Santa Anita Lima, Perú
- linkedin.com/in/ayoriachagua

Idiomas

- ✓ Español
- ✓ Inglés A1

Aptitudes

- ✓ JavaScript
- ✓ TypeScript
- React / React Native
- ✓ Node JS
- ✓ Java
- ✓ SpringBoot
- ✓ SQL Server
- ✓ PostgreSQL
- ✓ Docker y Git

D Perfil

Profesional en Diseño y Desarrollo de Software con experiencia en múltiples proyectos de desarrollo. He trabajado en la industria como programador FullStack durante los últimos dos años en varios proyectos los cuales han tenido un impacto positivo en las empresas.

Formación

Egresado de la carrera de Diseño y Desarrollo de Software del Instituto de Educación Superior Tecsup en Lima Mar 2020 - Dic 2023

Experiencia laboral

Programador Jr. Petroamerica, Lima

Mantenimiento a los sistemas de facturación, desarrollo de aplicación móviles para distintas areas, desarrollo y mantenimiento de las aplicaciónes web empresariales.

Dic 2023 - Ago 2024

Programador FullStack Freelance, Lima

Desarrolló de una aplicación móvil multiplataforma de educación para la empresa A360. Oct 2023 - Feb 2024

Programador FullStack DIAJO SAC, Lima

Pasantías - Desarrollo de un sistema de envío masivo de correos electrónicos.

Ene 2023 - Mar 2023

Proyectos

Aplicación de pedidos - Petroamerica

Aplicación movil multiplataforma para optimizar el proceso de pedidos de productos para los clientes.

- Desarrollé e implementé una aplicación iOS/Android (frontend y backend)
- Optimizó los tiempos de atención un 70%

Aplicación web de tesoreria - Petroamerica

Aplicación web para mejorar el flujo de trabajo entre las áreas de logística y mesa de partes.

- Desarrollé e implementé una aplicación web
- Redujo errores de inventario en un 95% y mejoró la eficiencia en un 55%.

Aplicación educativa - A360

Aplicación movil multiplataforma para los trabajadores del área del CEEC (Centro de Excelencia en Experiencia del Cliente).

- Trabajé en equipo desarrollando el 50% de las funcionalidades requeridas.
- Se implementaron en las tiendas virtuales.

<u>Visita mi portafolio</u>